【裁判字號】    99,審易,809
【裁判日期】    990723
【裁判案由】    竊盜
【裁判全文】
臺灣桃園地方法院刑事判決             99年度審易字第809號
公  訴  人  臺灣桃園地方法院檢察署檢察官
被      告  乙○○
上列被告因竊盜案件，經檢察官提起公訴（98年度偵字第28757
號、99年度偵字第1819號），嗣於本院準備程序進行中，被告就
被訴事實為有罪之陳述，經本院告知簡式審判程序意旨，並聽取
公訴人及被告之意見後，本院裁定改依簡式審判程序審理，並判
決如下：
    主  文
乙○○竊盜，累犯，處有期徒刑肆月，如易科罰金，以新臺幣壹
仟元折算壹日；又竊盜，累犯，處有期徒刑肆月，如易科罰金，
以新臺幣壹仟元折算壹日。應執行有期徒刑伍月，如易科罰金，
以新臺幣壹仟元折算壹日。
    事  實
一、乙○○前於民國87年間因竊盜案件，經本院以87年度易字第
    3435號判決判處有期徒刑4 月確定；繼於88年間因強盜案件
    ，經臺灣屏東地方法院以88年度訴字第159 號判決判處有期
    徒刑5 年6 月確定，上開二罪嗣經臺灣屏東地方法院以88年
    度聲字第1135號裁定合併定應執行刑為有期徒刑5 年7 月確
    定，於91年1 月31日假釋併付保護管束出監，嗣經撤銷假釋
    ，尚餘殘刑有期徒刑2 年6 月又16日；再於91年間因竊盜案
    件，經臺灣士林地方法院（以下簡稱士林地院）以92年度簡
    上字第89號判決判處有期徒刑1 年2 月確定；於91年間另因
    搶奪、偽造文書等案件，經士林地院以92年度訴字第603 號
    判決分別判處有期徒刑11月、4 月，應執行有期徒刑1 年確
    定，上開91年間所犯之三罪嗣經士林地院以96年度聲減字第
    232 號裁定各減刑二分之一後，合併定應執行刑為有期徒刑
    1 年1 月確定，並與前開殘刑有期徒刑2 年6 月又16日接續
    執行，於96年7 月16日期滿執行完畢出監。又於97年間因搶
    奪案件，經臺灣苗栗地方法院以97年度訴字第74號判決判處
    有期徒刑1 年2 月確定，於98年2 月28日縮刑期滿執行完畢
    （於本案均構成累犯）。詎猶不知悔改，復意圖為自己不法
    之所有，而為下列竊盜犯行：
  (一)於98年8 月29日上午10時30分許，在桃園縣八德市○○路○
    段433 號李樁桂經營之「全國彩券行」內，佯裝購買彩券，
    故意指定彩券號碼，趁李樁桂低頭尋找指定號碼彩券疏於注
    意之際，徒手竊取李樁桂所有置於桌上面額新臺幣（下同）
    200 元之「HOLLO KITTY 」彩券10張，價值計2,000 元，得
    手後旋即騎乘腳踏車逃逸，嗣李樁桂清點後發現彩券數量短
    少，進而報警處理。
  (二)另於98年10月17日上午8 時54分許，在桃園縣桃園市○○街
    46號甲○○○經營之「富陽投注站」內，佯裝購買彩券，趁
    挑選彩券時，故意將彩券掉落至地面，於拾起時趁機塞入自
    身夾克內，以此方法竊取甲○○○所有面額100 元之「21點
    」彩券36張、面額200 元之「海底尋寶」彩券14張，價值計
    6,400 元，得手後隨即離去。嗣甲○○○因彩券數量不符，
    調閱店內監視錄影器畫面後，始查悉上情，進而報警處理。
二、案經桃園縣政府警察局八德分局、桃園分局報請臺灣桃園地
    方法院檢察署檢察官偵查起訴。
    理  由
一、本案被告乙○○所犯之罪，並非法定刑為死刑、無期徒刑或
    最輕本刑3 年以上有期徒刑之罪，亦非高等法院管轄第一審
    之案件，而被告於準備程序中就被訴事實已為有罪之陳述，
    經本院告知簡式審判程序之旨，並聽取公訴人及被告之意見
    後，本院乃依刑事訴訟法第273 條之1 第1 項規定，裁定進
    行簡式審判程序，合先敘明。
二、上揭犯罪事實，業據被告乙○○於本院審理時坦承不諱，並
    核與被害人李樁桂於警詢時及被害人甲○○○於警詢、偵查
    時之指述與證人蕭雅友於警詢時之證述情節相符，復有桃園
    縣政府警察局八德分局大安派出所受理各類案件紀錄表、桃
    園縣政府警察局桃園分局中路派出所受理各類案件紀錄表、
    受理刑事案件報案三聯單各1 紙及監視器翻拍照片4 張等附
    卷可稽，足認被告前開任意性自白與事實相符，堪以採信。
    綜上，本件事證明確，被告犯行已堪認定，應依法論罪科刑
    。
三、核被告乙○○所為，均係犯刑法第320 條第1 項之竊盜罪。
    另被告所犯上開二罪間，犯意各別，行為互殊，應予分論併
    罰。又被告有如上開事實欄一所載之科刑及執行紀錄，有臺
    灣高等法院被告前案紀錄表1 份在卷可佐，其於徒刑執行完
    畢後5 年內故意再犯本件有期徒刑以上之二罪，均為累犯，
    皆應依刑法第47條第1 項之規定加重其刑。爰審酌被告前有
    多次竊盜前科，經法院判決有罪確定後，猶不知悔改，不思
    以正當手段獲取財物，竟圖不勞而獲而為本案竊盜犯行，危
    害社會治安及被害人之權益，所為非是，惟念其犯後終能坦
    承犯行，並與被害人李樁桂、甲○○○達成調解，賠償被害
    人所受損害，此有本院99年7 月7 日99年度附民移調字第33
    1 號調解筆錄1 紙附卷可考，並兼衡被告犯罪之動機、目的
    、手段、智識程度、家庭生活狀況，及被害人所受損失之程
    度等一切情狀，分別量處如主文所示之刑，並均諭知易科罰
    金折算標準，且定其應執行之刑，以示懲儆。
四、至公訴人雖以被告乙○○前有多次竊盜前科，甫經出獄即在
    短期間內密集犯下多起竊盜案，且無正常職業及固定收入，
    足見被告具有犯罪之習慣仍不思改過遷善，其品性惡劣，僅
    藉刑之執行實不足以徹底根絕惡性，請依竊盜犯贓物犯保安
    處分條例第3 條第1 項之規定，諭知於刑之執行前，令入勞
    動場所強制工作，以資矯治等語。按18歲以上之竊盜犯，有
    犯罪之習慣者，得於刑之執行前，令入勞動場所強制工作，
    竊盜犯贓物犯保安處分條例第3 條第1 項固有明文，惟前開
    條例，於應執行之刑未達1 年以上者，不適用之，此見同條
    例第2 條第4 項規定即明。查被告於本件竊盜犯行前，雖尚
    有其他竊盜犯行，然本院就被告所犯竊盜二罪所定之應執行
    刑未達1 年，自無從依竊盜犯贓物犯保安處分條例規定宣付
    強制工作。又有犯罪之習慣或因遊蕩或懶惰成習而犯罪者，
    亦得宣告於刑之執行前，令入勞動場所強制工作，刑法第90
    條第1 項固定有明文。惟按強制工作乃保安處分之一種，保
    安處分實係刑罰以外之補充性制度，其目的係在預防有「社
    會危險性」之犯罪，則就保安處分之目的而論，強制工作之
    宣告，理當一併注意社會危險性之具備，徵諸被告於本案竊
    盜犯行之犯罪手法單純，所竊取之財物價值非鉅，堪認犯罪
    情節尚非重大。是被告本案所為，雖非可取，然顯尚未達社
    會危險性之程度。若對被告逕為強制工作宣告，不僅無助於
    社會危險性之防堵，更恐與保安處分之立法本旨相悖，而終
    將失其宣告之意義。且被告於犯後坦承犯行，並已賠償被害
    人所受損害，尚知所悔悟，兼衡本次竊盜犯行之嚴重性、所
    得財物之價值、所表現之危險性及對其未來之期待性等情以
    觀，認被告經有期徒刑5 月之執行後，應足以收遏止並矯治
    其犯罪行為之效果，且足以體現司法正義，並契合社會感情
    。況改正被告竊盜犯行之有效方法，在於提供適當之更生保
    護、就業機會及社會扶助等，並非僅有執行強制工作之保安
    處分一途，而強制工作之保安處分係就被告人身自由之長期
    且嚴格之限制，自應從嚴認定之。從而，本院認就被告本件
    二次竊盜犯行予以處罰，即為已足，檢察官起訴書指稱僅單
    純對被告施以刑罰恐難收矯正之效，請求宣告強制工作乙節
    ，依比例原則，核屬尚無必要，併此敘明。
據上論斷，應依刑事訴訟法第273 條之1 第1 項、第299 條第1
項前段，刑法第320 條第1 項、第47條第1 項、第41條第1 項前
段、第51條第5 款、刑法施行法第1 條之1 第1 項、第2 項前段
，判決如主文。
本案經檢察官黃怡菁到庭執行職務。
中    華    民    國    99    年    7    月     23    日
                        刑事庭  法  官  鍾雅蘭
以上正本證明與原本無異。
如不服本判決，得自收受送達之翌日起10日內向本院提出上訴狀
（應附繕本），其未敘述上訴理由者，應於上訴期間屆滿後20日
內補提理由書狀於本院，上訴於臺灣高等法院。
                                書記官  陳恩如
中    華    民    國    99    年    7    月     23    日
附錄本案論罪科刑法條：
中華民國刑法第320條
意圖為自己或第三人不法之所有，而竊取他人之動產者，為竊盜罪
，處五年以下有期徒刑、拘役或五百元以下罰金。
意圖為自己或第三人不法之利益，而竊佔他人之不動產者，依前項
之規定處斷。
前二項之未遂犯罰之。

司法院資訊處製作；財團法人民間司法改革基金會備份。
